# 请教陈老师,关于收入确入问题?

提问人：wangxu811024 时间：2010-01-27 12:35:31
某电厂与电网公司签订了1-9月份直购电合同,每月供给电网公司部分直购电,电价在普通电电价基础上下调 4 分/千瓦时.10月以后未签订直购电合同.但电网公司给企业的电量结算单上,仍显示有部分直购电电量.企业不确认这部分直购电,按全价做了销售收入并全额开发票给电网公司.电网公司收了全额发票,但对这部门直购电并没有全额付款. 那么,企业在年末按全额确认收入符合准则要求吗? 个人认为,此部分收入能否收到,具有极大不确定性(从电网公司的垄断地位看).所以不应按扣减 4 分的销售单价确认收入.这样理解合适吗?或是全额确认收入,同时计提坏账准备? 企业认为,不全额确认会有税务风险.税务局要根据直购电合同才能确认. 请陈老师指教.

回答人：chenyiwei
回复 楼主 wangxu811024 的帖子根据收入准则对收入的定义，导致所有者权益增加是收入的基本特征之一，因此收入的金额应当按照很可能导致所有者权益增加的金额来计量。建议根据公司和电网公司协商的情况，合理预计这部分差价能否最终收到，从而确定合理的收入金额。 不赞成在全额确认收入时计提坏帐准备的做法。因为收入确认同时也是对应资产（应收帐款）的初始确认过程，而根据资产的定义，在初始确认时应当确保相关经济利益很可能流入企业。减值准备属于后续计量范畴。 在税法上，国税函[2008]875号文没有把“相关的经济利益很可能流入企业”作为税法上确认收入的条件，这与会计准则不同。鉴于“以票管税”的习惯性思维，同时考虑企业按全价开票并不违反现有合同约定，因此税务上按全价确认收入的可能性较大，可能要在最终确定无法收回时，按财产损失报损的程序进行税务处理。

回答人：chenyiwei
回复 板凳 wangxu811024 的帖子如果公司和会计师经过职业判断后，认为这 4 分钱的差价收回的可能性不大，则应按原合同规定的直购电价格确认这部分收入。 但在税务上，个人理解，由于公司已经按全价开具发票，并且目前原先的直购电合同已经期满失效，目前的合同条款也是要求全价开票，因此税务上可能仍需按全价确认收入（也就是需要做纳税调增），到这部分差价确定无法收回时，按财税[2009]57号和国税发[2009]88号等规定的坏帐损失税前扣除程序处理。

回答人：chenyiwei
回复 7 楼 wangxu811024 的帖子如我前面所述，会计上确认收入必须满足“相关的经济利益很可能流入企业”这一基本条件。如果很可能收不到，则不应确认收入。在税务上，因为已经按全价开票，所以全额确认收入的可能性较大。在目前情况下，可以要求企业提供这部分差价很可能会收到的证据，否则不应认可。

回答人：chenyiwei
回复 9 楼 wangxu811024 的帖子我理解，增值税是严格的“以票管税”。因此，既然会计上的调整不会导致被审计的电厂重新开票给电网公司，因此不需要调整销项税额。